最高法院民事裁定　　　　　　九十四年度台抗字第一０一七號
　　再 抗告 人　甲○○
　　訴訟代理人　潘正芬律師
　　　　　　　　王悅蓉律師
上列再抗告人與相對人史恩實業股份有限公司間聲請假處分事件
，對於中華民國九十四年六月十七日臺灣高等法院裁定（九十三
年度抗字第三七一六號），提起再抗告，本院裁定如下：
    主  文
再抗告駁回。
再抗告訴訟費用由再抗告人負擔。
    理  由
本件再抗告人不服原裁定駁回其對台灣台北地方法院（下稱第一
審法院）九十三年度裁全字第五三三九號裁定之抗告，提起再抗
告，係以：坐落台北縣新莊市○○段四四九之一、六六四號土地
（下稱系爭土地），仍登記在再抗告人及第三人陳燦文、陳柄政
、陳淑惠、陳柄君（下稱陳燦文等四人）等人之被繼承人陳春德
名下，迄未辦理繼承及分割登記，為繼承人全體公同共有，再抗
告人對系爭土地自無應有部分可言。乃原裁定無視於此，亦忽略
相對人依「土地買賣意向書」所得請求之標的，為系爭土地之「
應有部分」，並非「應繼分」，竟就第一審法院准相對人就伊對
系爭土地之應繼分（即五分之一之權利）為假處分之違法裁定，
未予糾正，自屬違背法令云云，為其論據。惟按繼承人有數人時
，在分割遺產前，依民法第一千一百五十一條規定，各繼承人對
於遺產全部為公同共有。而公同共有物未分割前，公同共有人中
一人之債權人，雖不得對於公同共有物聲請強制執行，然對於該
公同共有人公同共有之權利，仍得請求執行（參照民國二十三年
四月十六日司法院院字第一○五四號解釋）。本件相對人在第一
審法院主張：再抗告人代表陳燦文等四人，與伊簽訂「土地買賣
意向書」，將系爭土地出賣予伊，已收取定金，竟拒依該意向書
簽訂正式之買賣契約及辦理土地移轉事宜，且據信再抗告人擬違
約出賣予第三人，唯恐日後有難以執行之虞，乃聲請為假處分。
第一審法院酌定相當之擔保金額後，裁定准許就再抗告人對系爭
土地「五分之一之權利」（按另贅載為「應繼分」），於本案判
決確定前，不得為移轉、抵押、出租及其他處分行為，揆諸上揭
說明，於法並無違背。原法院因認再抗告人之抗告為無理由，裁
定駁回其抗告，自無不合。再抗告意旨摘原裁定不當，求予廢棄
，非有理由。
據上論結，本件再抗告為無理由。依民事訴訟法第四百九十五條
之一第二項、第四百八十一條、第四百四十九條第一項、第九十
五條、第七十八條，裁定如主文。
中　　華　　民　　國　九十四　年　 十一 　月　　十　　日
                      最高法院民事第四庭
                          審判長法官  蘇　茂　秋
                                法官  蘇　達　志
                                法官  陳　碧　玉
                                法官  王　仁　貴
                                法官  鄭　玉　山
      本件正本證明與原本無異
                                      書  記  官
中　　華　　民　　國　九十四　年　 十一 　月　二十三　日
                                                      Ｅ
